臺灣臺南地方法院刑事判決
                                      110年度易字第862號
110年度易字第900號
公  訴  人  臺灣臺南地方檢察署檢察官
被      告  黃清陽




上列被告因竊盜案件，經檢察官提起公訴（110年度偵字第16466
號、110年度偵字第17224號）及追加起訴（110年度偵字第18008
號、110年度偵字第18009號），被告於審理程序時為有罪之陳述
，本院告知被告簡式審判程序之旨，並聽取雙方當事人之意見後
，裁定依簡式審判程序進行，並判決如下：
    主  文
黃清陽犯攜帶兇器竊盜罪，共三罪，均累犯，分處有期徒刑壹年
、捌月、壹年，應執行有期徒刑貳年貳月。又犯竊盜罪，累犯，
處有期徒刑肆月，如易科罰金，以新臺幣壹仟元折算壹日。
未扣案犯罪所得酪梨共貳佰伍拾台斤均沒收，於全部或一部不能
沒收或不宜沒收時，追徵其價額。
    事實及理由
一、本件犯罪事實、證據及適用的法律，除了更正或增加下列事
    項之外，其餘都引用檢察官起訴及追加起訴書的記載（如附
    件一、二）：
　1.犯罪事實部分：
　　①被告於110年7月16日所竊取的酪梨數量，應更正為「100台
      斤」（附表一起訴書記載為100公斤）。
　　②被告於110年7月13日竊取酪梨的方式，是「以剪刀」竊取
      （附表二起訴書記載為徒手）。
　2.證據部分：增列「被告在本院審理時的自白」。
　　
二、論罪：
    被告3次以剪刀偷取酪梨，觸犯了3個刑法第321條第1項第3
    款的攜帶兇器竊盜罪。他徒手竊取自行車，觸犯了1個刑法
    第320條第1項的普通竊盜罪。上述4個罪，應該合併處罰。
　
三、量刑說明：
  1.務農人家整個年頭辛苦工作，求的是以自己汗水、經驗、成
    本（農藥、肥料等支出），獲得合理的報酬。被告不告而取
    ，將使農家全年辛勞化為烏有，甚至在收成期間無法安眠。
    意識到這一點，被告竊取酪梨的行為，就沒有從輕量刑的空
    間。
  2.被告雖然在警局都說他是為了溫飽而偷取酪梨，然而若只是
    為了充飢或換取充飢的資本，被告不需要偷取大量酪梨（50
    、100台斤）。且根據本案，以及臺灣臺南地方檢察署110年
    度偵字第20794、22018號檢察官起訴書、追加起訴書的記載
    （本院易862號卷85-90頁），被告在本案發生前後，短時間
    下手實施十多次竊盜行為，已經達到慣犯的程度，這也是不
    應從輕量刑的原因。
  3.綜合以上的說明，再參考被告的年齡、過往的職業、竊取物
    品的價值以及犯罪之後承認犯罪的態度等等因素，本院決定
    量處主文欄所記載的刑罰。
　
依照以上的說明，本院依據刑事訴訟法第299條第1項前段、第27
3條之1第1項等規定，判決上述刑罰。

本案經檢察官陳奕翔提起公訴及追加起訴，檢察官黃信勇到庭執
行職務。

中　　華　　民　　國　　110 　年　　12　　月　　29　　日
　　　　　　　　　刑事第十庭    法　官　陳欽賢
以上正本證明與原本無異。
如不服本判決應於收受本判後20日內向本院提出上訴書狀，並應
敘述具體理由。其未敘述上訴理由者，應於上訴期間屆滿後20日
內向本院補提理由書狀（均須按他造當事人之人數附繕本）「切
勿逕送上級法院」。
  　　　　　　　　　　　　　　　書記官　劉庭君
中　　華　　民　　國　　110 　年　　12　　月　　29　　日
附錄本案論罪科刑法條全文：
中華民國刑法第321條第1項第3款
犯前條第1項、第2項之罪而有下列情形之一者，處6月以上5年以
下有期徒刑，得併科50萬元以下罰金：
三、攜帶兇器而犯之。
中華民國刑法第320條第1項
意圖為自己或第三人不法之所有，而竊取他人之動產者，為竊盜
罪，處 5 年以下有期徒刑、拘役或 50 萬元以下罰金。
附件一：
臺灣臺南地方檢察署檢察官起訴書
                                    110年度偵字第16466號
                                           偵字第17224號
　　被　　　告　黃清陽　
上列被告因竊盜案件，業經偵查終結，認應該提起公訴，茲將犯
罪事實及證據並所犯法條分敘如下：
　　　　犯罪事實
一、黃清陽前因竊盜案件，經臺灣臺南地方法院（下稱臺南地院
    ）以107年度簡字第3832號判決處有期徒刑4月確定（下稱甲
    案）；又因違反廢棄物清理法案件，經臺南地院以109年度
    訴緝字第8號判決處有期徒刑1年4月確定（下稱乙案），復
    經同法院就甲、乙兩案以109年度聲字第2347號合併定應執
    行有期徒刑1年6月，於民國110年3月30日縮短刑期執行完畢
    出監。詎其仍不知悔改，分別為下列之犯行：
（一）於110年7月16日8時許，騎乘自行車行經臺南市○○區○○段0
      00地號土地時，見黃榮輝所有種植在該農地上之酪梨未看
      管，竟意圖為自己不法之所有，基於竊盜之犯意，持其所
      有客觀上足以對人之生命、身體、安全構成威脅而具有危
      險性，可供兇器使用之剪刀1支（未扣案），剪取上開酪
      梨約100公斤（價值約新臺幣【下同】3,000元），得手後
      迅速騎乘上開自行車離去，並將上開酪梨部分供己食用殆
      盡。嗣因黃榮輝發現酪梨遭竊，經報警調閱現場監視錄影
      畫面後，而始查悉上情。
（二）於110年7月20日凌晨1時40許，騎乘自行車行經臺南市○○
      區○○段000地號土地時，見李麗美所有種植在該農地上之
      酪梨未看管，竟意圖為自己不法之所有，基於竊盜之犯意
      ，持其所有客觀上足以對人之生命、身體、安全構成威脅
      而具有危險性，可供兇器使用之剪刀1支（未扣案），剪
      取上開酪梨約50台斤（價值約2,000元），得手後迅速騎
      乘上開自行車離去，並將上開酪梨部分供己食用、部分以
      1,300元之代價兜售完畢，所得上開贓款則悉供己花用殆
      盡。嗣因李麗美發現酪梨遭竊，經報警調閱現場監視錄影
      畫面後，而始查悉上情。
二、案經臺南市政府警察局麻豆分局報告偵辦。
　　　　證據並所犯法條
一、上揭犯罪事實，業經被告黃清陽於警詢及偵查中均坦承不諱
    ，就犯罪事實欄一、（一）部分，有證人即被害人黃榮輝及
    證人林許玉專於警詢中之證述、被害人黃榮輝之土地所有權
    狀、現場照片2張等資料可資佐證；就犯罪事實欄一、（二
    ）部分，有證人即被害人李麗美於警詢中之證述、土地所有
    權狀1份、現場照片暨路口監視器錄影畫面翻拍照片共10張
    等資料可資佐證，足認被告上開自白與事實相符，洵予採信
    ，被告犯嫌堪予認定。
二、按刑法第321條第1項第3款之攜帶兇器竊盜罪，係以行為人
    攜帶兇器竊盜為其加重條件，此所謂兇器，其種類並無限制
    ，凡客觀上足對人之生命、身體、安全構成威脅，具有危險
    性之兇器均屬之，且祇須行竊時攜帶此種具有危險性之兇器
    為已足，不論行為人是否於攜帶之初即有行兇之意圖、是否
    攜帶之目的在於便利行竊、是否於行竊之過程中已經使用該
    兇器（最高法院71年臺上字第1613號、79年台上字第5253號
    判例、91年台上字第4078號判決、最高法院74年度第三次刑
    事庭會議決議參照）。經查，被告為上開竊盜犯行時，自承
    攜帶剪刀1支為之，其剪刀能夠採割酪梨，自屬質地堅硬、
    銳利、金屬材質，依一般社會經驗，倘持上開扣押物品攻擊
    人體，自能成傷，客觀上自足以對人之生命、身體、安全構
    成威脅，顯為具有危險性之兇器無訛，自屬刑法所謂兇器甚
    明。
三、是核被告所為，均係犯刑法第321條第1項第3款之攜帶兇器
    竊盜罪嫌。被告上開所為2次竊盜犯行間，犯意個別、行為互
    殊，請分論併罰。又被告有如犯罪事實欄所載犯罪科刑及執
    行情形，曾受有期徒刑之執行完畢，有本署刑案資料查註紀
    錄表在卷可參，其5年內故意再犯本件有期徒刑以上之罪，
    為累犯，請依刑法第47條第1項之規定加重其刑。至被告之
    犯罪所得酪梨，或遭被告食用殆盡、或遭被告轉賣，業經被
    告自承在卷，請依刑法第38條1第3項、第1項規定，宣告沒
    收之，於全部或一部不能沒收時，追徵其價額。
四、依刑事訴訟法第251條第1項提起公訴。
　　此　致
臺灣臺南地方法院
中　　華　　民　　國　 110　　年　　9 　　月　　2 　　日
                              檢 察 官 　陳奕翔
中　　華　　民　　國　 110　　年　　9 　　月　　9 　　日
                              書 記 官   陳耀章
附件二：　　　　　　　　　　　　　　　
臺灣臺南地方檢察署檢察官追加起訴書
                                    110年度偵字第18008號
                                    110年度偵字第18009號
　　被　　　告　黃清陽　男　63歲（民國00年0月00日生）　　　　　　　　　　　　住○○市○○區00鄰○○○00號　　　　　　　　　　　　國民身分證統一編號：Z000000000號
上列被告因竊盜案件，業經偵查終結，因與貴院110年度易字第8
62號審理中（洪股）之竊盜案件為相牽連案件，認宜追加起訴，
茲敘述犯罪事實及證據並所犯法條如下：
　　　　犯罪事實
一、黃清陽前因竊盜案件，經臺灣臺南地方法院（下稱臺南地院
    ）以107年度簡字第3832號判決處有期徒刑4月確定（下稱甲
    案）；又因違反廢棄物清理法案件，經臺南地院以109年度
    訴緝字第8號判決處有期徒刑1年4月確定（下稱乙案），復
    經同法院就甲、乙兩案以109年度聲字第2347號合併定應執
    行有期徒刑1年6月，於民國110年3月30日縮短刑期執行完畢
    出監。詎其仍不知悔改，分別為下列之犯行：
（一）於110年7月13日8時許，騎乘自行車行經臺南市佳里區子
      良廟旁農地時，見黃許坐所有種植在該農地上之酪梨無人
      看管，竟意圖為自己不法之所有，基於竊盜之犯意，徒手
      竊取上開酪梨約100台斤（價值約新臺幣【下同】5,000元
      ），得手後迅速騎乘上開自行車離去，並將上開酪梨部分
      供己食用、部分以1,300元之代價兜售完畢，所得上開贓
      款則悉供己花用殆盡。嗣因黃許坐發現酪梨遭竊，經報警
      調閱現場監視錄影畫面後，而始查悉上情。
（二）於110年8月6日凌晨2時許，騎乘自行車行經臺南市○○區○○
      ○0號前，因其所有之自行車後輪毀損，復見楊張先沽所有
      之自行車停放於該處未上鎖，竟意圖為自己不法之所有，
      基於竊盜之犯意，徒手竊取上開自行車，得手後迅速騎乘
      上開自行車離去，並將自己之自行車棄置於該處。嗣因楊
      張先沽發現自行車遭竊，報警處理後，始為警循線查悉上
      情，並於黃清陽住處庭院內扣得楊張先沽之自行車（已發
      還）。
二、案經臺南市政府警察局麻豆分局報告偵辦。
　　　　證據並所犯法條
一、被告黃清陽經本署傳喚無正當理由並未到庭。惟上揭犯罪事
    實，業經被告黃清陽於警詢中均坦承不諱，就犯罪事實欄一
    、（一）部分，有證人即被害人黃許坐於警詢中之證述、現
    場照片6張等資料可資佐證；就犯罪事實欄一、（二）部分
    ，有證人即被害人楊張先沽於警詢中之證述、臺南市政府警
    察局麻豆分局扣押筆錄、扣押物品目錄表及贓物認領保管單
    、現場查獲照片共8張等資料可資佐證，足認被告上開自白
    與事實相符，洵予採信，被告犯嫌堪予認定。
二、是核被告所為，均係犯刑法第320條第1項之竊盜罪嫌。被告
    上開所為2次竊盜犯行間，犯意個別、行為互殊，請分論併罰。
    又被告有如犯罪事實欄所載犯罪科刑及執行情形，曾受有期
    徒刑之執行完畢，有本署刑案資料查註紀錄表在卷可參，其
    5年內故意再犯本件有期徒刑以上之罪，為累犯，請依刑法
    第47條第1項之規定加重其刑。至被告之犯罪所得酪梨，或
    遭被告食用殆盡、或遭被告轉賣，業經被告自承在卷，請依
    刑法第38條1第3項、第1項規定，宣告沒收之，於全部或一
    部不能沒收時，追徵其價額。
三、按一人犯數罪，或數人共犯一罪或數罪者為相牽連案件，於
     第一審辯論終結前，得就與本案相牽連之犯罪追加起訴，
    刑事訴訟法第7條第1款、第265條第1項分別定有明文。查本
    案被告涉嫌竊盜案件，經本署檢察官以110年度偵字第16466
    號、17224號提起公訴，現由貴院以110年度易字第862號審
    理中（洪股），有該案起訴書附卷足憑。而本案被告所涉竊
    盜之犯罪事實，與上開案件為一人犯數罪，核屬刑事訴訟法
    第7條第1款相牽連之案件，該案件第一審辯論終結前，為符
    訴訟經濟之目的，宜由承審法院就被告所涉全部犯行一併審
    理量刑之必要，爰依法追加起訴，附此敘明。
四、依刑事訴訟法第265條第1項追加起訴。
　　此　致
臺灣臺南地方法院
中　　華　　民　　國　 110　　年　　9 　　月　　29    日
                              檢 察 官 　陳奕翔
中　　華　　民　　國　 110　　年　　10　　月　　4 　　日
                              書 記 官   陳耀章